Inventaris van het archief van de familie Kist, 1679-1997
Nationaal Archief, Den Haag
- BEELDMATERIAAL EN DRUKWERK.
  - OVERIG VERZAMELD DRUKWERK.
    - "Koninklijke zangvereeniging 'Cecilia', gedenkboek eeuwfeest 1930", door N.J.W.M. Nuijen, Den Haag., 814; 1 deel
    - "Catalogus van de tentoonstelling ter gelegenheid van het eeuwfeest der koninklijke zangvereeniging 'Cecilia', mei 1930", Den Haag., 815; 1 katern
    - "Nederlandsche Muziek in de XIXe eeuw" door J.D.C. van Dokkum, Amsterdam., z.d.; 816; 1 katern
    - Uittreksel uit een reisverhaal door C.S. Adema van Scheltema "Invloed van de Liefde van protestanten op het hart van twee Rooms-Katholieke pelgrims", door P. Hofstede de Groot., z.d.; 817; 1 stuk
- AANWINST 1986.
  - Familie Kist.
    - Joost Gerard Kist (1756-1815).
      - "Gods Wijsheid en Liefde in den dood van onzen lieven Kist, overleden 26 januari 1815 des avonds ten 1/2 6 Uuren", tekst van de preek bij zijn uitvaartdienst., Z.d. (1815); 818; 1 katern
    - Wilhelmus Kist (1758-1841).
      - Oratio de calamitatibus ... en Oratio de voluptate animi ..., gedrukt, teksten van door hem uitgesproken oraties als rector en professor aan het Athenaeum te Middelburg., 1785, 1789; 819; 1 band
    - Nicolaas Christiaan Kist (1793-1859).
      - Publicaties van zijn hand, gedrukt., 1823-1858 en z.j.; 820-848; 39 katernen en 4 delen
        Het betreft merendeels overdrukken.
        - Oratio de progressione ingenii humani in dogmatum historia christianorum animadvertenda, in drievoud, 1823, 820; 3 katernen
        - Over de verwisseling van zedelijke en zinnelijke hoedanigheden in sommige Betuwsche idiotismen, 1825, 821
        - Oratio de ecclesia graeca, divinae providentiae teste, 1827, 822
        - Godsdienstige gronden tegen angstige vrees, in den tegenwoordigen nood des vaderlands, in zesvoud, 1830, 823; 6 katernen
        - Iets over Janus Secundus als stempelsnijder en over zijne penningplaat: "Vatis Amatoris Julia Sculpta Manu", 1833, 824
        - Oratio, de inchoata, necdum perfecta, sacrocum emendatione, in tweevoud, 1837, 825; 2 delen
        - Memoriam Heusdii, 1839, 826
        - Het lied van Luther op den marteldood van Hendrik Voes en Johannes Esch, z.j. (1845), 827
        - Joos van Laren de oude, z.j. (1849), 828
        - De onderteekening der formulieren door hoogleeraren en doctoren der godgeleerdheid sedert de synode van Dordrecht, bijzonder aan de Hoogeschool te Leiden, z.j. (1849), 829
        - De allereerste Series Lectionum der Leidsche Hoogeschool, medegedeeld door G.H.M. Delprat, met bijvoegselen, benevens eene volledige lijst der Rectores Magnifici en van het getal der jaarlijks ingeschreven studenten door Prof. N.C. Kist, 1850, 1852, 830
        - Oratio de multum semper hodieque neglectis religionis christianae indole atque munere practicis, in drievoud, 1852, 831; 3 katernen
        - Woorden bij het graf van Joan Frederik van Oordt, J.W.z, 1852, 832
        - Ter nagedachtenis van Herman Johan Royaards, 1854, 833; 1 deel
        - Oratio de religionis christianae indole practica, uti antea semper sio omnino hodie, multum neglecta, in tweevoud, 1855, 834; 2 katernen
        - Openings-rede ter Algemeene vergadering der Maatschappij van Nederlandsche Letterkunde te Leiden, 1858, 835
        - Caspar Coolhaes en Everh. van Bommel, z.j., 836
        - "Declarations", een eigenaardige tak der literatuur, betreffende de geschiedenis der Fransche kerkhervorming, z.j., 837
        - Die Geschichte der Lehre des Christendums, in ihrem Verhältnisse zur Kirchen- und Dogmengeschichte als ein besonderer Theil der historischen Theologie, z.j., 838; 1 deel
        - De hervormde gemeente te Zoelen in Nederbetuwe, z.j., 839
        - Ewaldus Kist, in tweevoud, z.j., 840; 2 katernen
        - Levensbericht van Joannes Eusebius Voet van Campen, z.j., 841
        - Het lot van de Vereenigde Boheemsche Broeders, dat is van de Hervormde Kerken in Polen, door wijlen B.D. Cassius, in leven predikant te Zoelen in Gelderland, in tweevoud, z.j., 842; 2 katernen
        - De naamsoorsprong der Ebionieten, z.j., 843
        - De oorsprong en opkomst van het S. Aagte-klooster te Delft, in tweevoud, z.j., 844; 2 katernen
        - De zegels en zinnebeelden der Nederlandsche Hervormde Kerken, z.j., 845
        - De zegels en zinnebeelden der Nederlandsche Hervormde Kerken (Tweede Gedeelte), in tweevoud, z.j., 846; 2 katernen
        - De zegels en zinnebeelden der Nederlandsche Hervormde Kerken (Derde Gedeelte), in tweevoud, z.j., 847; 2 katernen
        - Beschrijving en afbeelding eener onuitgegeven Bisschoppelijke Munt van Utrecht, onlangs, bij het slopen der wal aan de Koepoort, te Leiden gevonden, z.j., 848
    - Antoni Paul Philippe Kist (1818-1871).
      - Dissertatio medica inauguralis de Catarrho pulmonum chronico, proefschrift van hem ter verkrijging van de graad van doctor in de medicijnen aan de Hoogeschool te Leiden, gedrukt., 1843; 849; 1 deel
    - Joost Gerard Kist (1822-1897).
      - Recensies van zijn hand, gedrukt., 1859-1893 en z.j.; 850-871; 26 stukken en 13 katernen
        - Wechselrechtliche Abhandlungen door Dr. Friedrich August Biener, in tweevoud, 1859, 850; 2 stukken
        - Endossement van wisselbrieven door J.E. Veltman, in tweevoud, 1862, 851; 2 stukken
        - Academisch Proefschrift over het Disconto door J.J.M. Taudin Chabot, in tweevoud, 1864, 852; 2 stukken
        - Regtskundig onderzoek naar de gecontinueerde gemeenschap en hare gevolgen voor de Nederlandsche wetgeving door J.H. de Kleijn, in tweevoud, 1865, 853; 2 stukken
        - Historisch-Juridisch onderzoek naar den aard van het cognossement door A. Polak, 1866, 854; 1 stuk
        - Handboek voor het Nederlandsche Handelsregt, 1e deel en 1e en 2e deel (tweede druk) door mr. G. Diephuis 1866, 1875, 855; 2 stukken
        - De Telegraphie en hare regtsgevolgen door mr. C. Asser en van. Het Telegraafregt door C.M.J. Willeumier, 1867, 856; 1 stuk
        - Academisch Proefschrift, Eigen gebrek van schepen in verband met de Zee-verzekering door mr. C.M.J. Willeumier, in drievoud, 1868, 857; 3 stukken
        - De hypothecatie van eens anders goed door C.P.H. Klaverwijden, 1869, 858; 1 stuk
        - De cheque uit een economisch en juridisch oogpunt beschouwd door B. Hulshoff Gz, in tweevoud, 1871, 859; 2 stukken
        - Opmerkingen omtrent de beoordeeling van het Verslag der Staats-Commissie voor de herziening der Wetgeving op de eigendoms-overdragt van onroerende goederen, het hypotheekstelsel en het notariaat door den Staatsraad Th.J. Bachiene, in tweevoud, 1871, 860; 2 katernen
        - De vrachtverzekering in het hedendaagsche zeeregt door P. Lugt, in tweevoud, 1872, 861; 2 stukken
        - De gecontinueerde gemeenschap volgens Art. 182 Burg.Wetb. In het voormalige en hedendaagsche regt door S.J. Lagerweij, 1874, 862; 1 katern
        - Over de verbindbaarheid der chertepartij voor den cognoscementhouder door W.M. Reepmaker, in tweevoud, 1874, 863; 2 katernen
        - De regtsverhouding tusschen trekker en acceptant door mr. J.A. Levy, in tweevoud, 1875, 864; 2 katernen
        - Het wisselprotest door R. Goddard, in tweevoud, 1875, 865; 2 katernen
        - De zoogenaamde schuldvernieuwing door wissels door W.M. d'Ablaing, in tweevoud, 1877, 866; 2 katernen
        - Over de bevoordeeling bij tweede en verdere huwelijken door toepassing van voorbeelden opgehelderd door L. Zegers Veeckens, in tweevoud, 1878, 867; 2 katernen
        - Proeve van Wetsherziening betrekkelijk tweede en verder huwelijk door Th. van Uije Pieterse, in tweevoud, 1878, 868; 2 stukken
        - Een paar rechtsvragen betreffende Order- en Toonderpapier door mr. M.S. Koster, 1890, 869; 1 stuk
        - Het Toonderpapier, eene burgerrechtelijke studie door mr. G. Wttewaal, 1893, 870; 1 stuk
        - De beginselen van internationaal wisselregt door A.J. Hovy, in tweevoud, z.j., 871; 2 stukken
      - Overige publicaties van zijn hand., 1863-1887 en z.j.; 872-883; 19 katernen en 4 stukken
        - De verbindtenissen uit assignatiën ontstaande, in tweevoud, 1862, 872; 2 katernen
        - De verbindtenis door het schrift, in tweevoud, 1863, 873; 2 katernen
        - Het regt van eigendom op schuldvorderingen op naam, in tweevoud, 1865, 874; 2 stukken
        - Het Ontwerp van Wet op het Handelspapier, in tweevoud, 1867, 875; 2 katernen
        - Het Arrest van het Duitsche Oberhandelsgericht, betrekkelijk den invloed der Fransche wet van 13 Augustus 1870 op niet-Fransche wisselverbindtenissen, in tweevoud, 1872, 876; 2 katernen
        - De verbindtenis uit papier aan toonder, in vijfvoud, 1878, 877; 5 katernen
        - Het Ontwerp van Wet op "het Handelspapier", beoordeeld in het "Zeitschrift für vergleichende Rechtswissenschaft", in tweevoud, 1888, 878; 2 katernen
        - De Levensverzekering, Naar aanleiding van het ontwerp van wet tot wijziging van art. 302 Wetb. V. Kooph., in tweevoud, z.j., 879; 2 katernen
        - Het Ontwerp van Wet tot regeling der naamloze vennootschappen, in tweevoud, z.j., 880; 2 katernen
        - Is de waarde-erkenning een vereischte voor de geldigheid van den wissel getrokken volgens art. 111 K.H, z.j., 881; 1 stuk
        - Zijn wisselbrieven na het faillissement van den betrokkene vatbaar voor endossement?, z.j., 882; 1 stuk
        - Iets over de Registratie van Expeditiën van op de minuut geregistreerde vonnissen, z.j., 883; 1 stuk
      - Recensie van zijn publicatie Het Handelspapier ..., door R.T.H.P.L.A. van Boneval Faure, gedrukt., z.d.; 884; 1 katern
        Zie inv.nr. 439.
      - Exemplaar van het tijdschrift Wereldkroniek houdende het bericht van zijn 50-jarig doctorsjubileum, met bericht van zijn overlijden en exemplaar van het tijdschrift Eigen Haard houdende zijn necrologie door mr. J.A. Levy, in tweevoud., 1897; 885; 1 omslag
    - Pierre Paul Philippe Kist (1826-1905).
      - Theses juridicae inauguralis, stellingen door hem verdedigd ter verkrijging van de graad van doctor in de rechten aan de Hoogeschool te Leiden, gedrukt., 1850; 886; 1 katern
    - Jan Christiaan Kist (1830-1902).
      - Dissertatio medica inauguralis de carcinomate pancreatis, proefschrift van hem ter verkrijging van de graad van doctor in de medicijnen aan de Universiteit te Leiden, gedrukt., 1850; 887; 1 deel
    - Antonie Kist (1834-1879).
      - Verhandeling over de ongelijke verwarming aan de poolplaten van een ontledings-toestel, proefschrift van hem ter verkrijging van de graad van doctor in de wis- en natuurkunde aan de Hoogeschool te Leiden, gedrukt., 1859; 888; 1 deel
    - Ewald Kist (1839-1898).
      - Stellingen door hem verdedigd ter verkrijging van de graad van doctor in het Romeinsch en Hedendaagsch Recht aan de Universiteit te Leiden, gedrukt., 1866; 889; 1 deel
    - Christiaan Willem Kist (1842-1903).
      - Stellingen door hem verdedigd ter verkrijging van de graad van doctor in het Romeinsch en Hedendaagsch Recht aan de Hoogeschool te Leiden, gedrukt., 1866; 890; 1 katern
    - Antonie Kist (1850-1902).
      - Stellingen door hem verdedigd ter verkrijging van de graad van doctor in het Romeinsch en Hedendaagsch Recht aan de Hoogeschool te Leiden, gedrukt., 1876; 891; 1 katern
    - Anne Willem Kist (1874-1921).
      - Stellingen door hem verdedigd ter verkrijging van de graad van doctor in de rechtswetenschap aan de Rijksuniversiteit te Leiden, gedrukt., 1901; 892; 1 katern
    - Herman Jacob Kist (1875-1945).
      - Stellingen door hem verdedigd ter verkrijging van de graad van Doctor in de rechtswetenschap aan de Universiteit van Amsterdam, gedrukt., 1902; 893; 1 katern
    - Nicolaas Christiaan Kist (1867-1941).
      - Publicaties van zijn hand, overdrukken., 1897-1900; 894-895; 2 katernen
        - Zijn vakwerken van de 2de orde minder goed te berekenen dan vakwerken van de 1ste orde?, 1897, 894
        - Onderzoek van de langsdragers in onze spoorwegbruggen, 1900, 895
  - Aanverwante familie.
    - Familie Verbeek.
      - Herinneringen aan Albert Jan Verbeek Medicinae Doctor door A.W.F. Herckenrath en A.G. van Cappelle, gedrukt., 1835; 896; 1 deel
  - Verzamelde stukken.
    - Verzamelde publicaties., 1827-1930 en z.j.; 897-911; 11 katernen en 4 delen
      - Memoriam beneficiorum Sylversteinianorum door J.A.H. Tittmann, 1827, 897
      - Adres door eenige notabele ingezetenen der stad Leiden aan Z.M. den Koning opgezonden, 1853, 898
      - Geschiedenis van het problema der trillende snaren, proefschrift door E.D. Pijzel, 1871, 899; 1 deel
      - Stellingen ter verkrijging van den graad van Doctor in het Romeinsch en Hedendaagsch Recht aan de Hogeschool te Leiden door F.F. Karseboom, 1875, 900
      - Zoo gaat het. Novelle van H., uit het Zweedsch door J.M. Hoogvliet, z.j. (ca. 1880), 901
      - Lanx satura door I.C. Vollgraff, 1882, 902
      - Minimale Latijnsche vormleer volgens het stelsel Proägoon door dr. J.M. Hoogvliet, 1890, 903
      - Grammaticale raadselen besproken door j.M. Hoogvliet, 1892, 904
      - Vijf en twintig jaren onder het Roode Kruis door C.E. van Koetsveld, 1892, 905
      - Zwanezang van dr. C.E. van Koetsveld onder de titel van Opstanding door C.A. Heintz, 1893, 906
      - Almanak van het Leidsch Studentencorps, 1898, 907; 1 deel
      - Stellingen behorend bij het proefschrift Naar aanleiding van Freud's droomverklaring door A.J. Kiewiet de Jonge, 1918, 908
      - Levensbericht van dr. J.M. Hoogvliet door D.C. Hesseling, 1924, 909; 1 deel
      - De vliegende Hollander, een waterfeestspel door M. Nijhoff, 1930, 910; 1 deel
      - Samen Sterk, Uitgegeven onder auspiciën van de Nederlandse Studentenvereniging voor Wereldrechtsorde, No 1, april 1952, 911
    - Portefeuille, oorspronkelijk van N.C. Kist (1793-1859), later waarschijnlijk gebruikt door zijn kleinzoon J.G. Kist (1862-1937), met bijlagen., z.d. (19e eeuw); 912; 1 omslag
    - Afdrukken van handtekeningen van hoogleraren en doctores in de theologie aan de Hogeschool te Leiden, met verzamelde cachetten van verschillende familiewapens., z.d. (19e eeuw); 913; 1 omslag
      Zie inv.nr. 829.
    - Afbeelding van een fantasielandschap in twaalf, genummerde, losse onderdelen., z.d. (19e eeuw); 914; 12 stukken
      Incompleet.
    - "Herinnering aan Leiden's Universiteit", portefeuille met 12 foto's van gebouwen van de Rijksuniversiteit te Leiden., Z.d. (ca. 1900); 915; 1 omslag
    - Prentbriefkaarten met afbeeldingen van leden van het Koninklijk Huis., Z.d. (1937); 916; 1 omslag
    - Prentbriefkaarten met portretafbeeldingen van Elizabeth Wolff-Bekker en Agatha Deken en afbeeldingen van Arnhem en Doesburg., z.d.; 917; 5 stukken
  - Stuk waarvan het verband met het archief niet duidelijk is.
    - Mapje met opschrift "Souvenir 1 Maart 1860-1900" houdende portretfoto van een onbekende man en twee foto's van bloemstukken., 918; 1 stuk
- AANWINST 2000.
  - Soetje Kist-de Iongh (1884-1967).
    - Ingekomen telegram en brief van haar zoon Joost Gerard (1908-1999), met bijgevoegde verklaring van erfrecht inzake haar nalatenschap., 1945-1946, 1967; 918; 3 stukken
  - Joost Gerard Kist (1908-1999).
    - Algemeen.
      - Semi-ambtelijke en later persoonlijke briefwisseling, met bijlagen., 1945-1992; 919-921; 3 pakken
        - 1945-1946, 1949-1968, 919
        - (1966) 1968-1974, 920
        - 1975-1992, 921
    - Particulier leven.
      - Geboorte-uittreksel, einddiploma van het gymnasium te Den Haag en kandidaats- en doctoraalbul in de rechten aan hem uitgereikt door de Rijksuniversiteit te Leiden., 1926-1927, 1930, 1947; 922; 4 stukken
      - Testament, afschrift, met bijlagen., 1935, 1946; 923; 3 stukken
      - Akte van huwelijksvoorwaarden tussen hem en Eleonore Ledeboer, met stukken betreffende hun echtscheiding en inzake zijn huwelijk met Noël Kathleen Tanser., 1935, 1944-1946, 1948; 924; 1 omslag
      - Kasboeken, met bijlagen., 1938-1939, 1941-1943; 925; 1 katern en 1 deel
      - Taxatielijsten van de inboedel van zijn huis te Batavia, met lijsten van bij derden in bewaring gegeven roerende goederen., 1941 en z.d.; 926; 1 omslag
      - Ingekomen brieven van zijn echtgenote Eleonore Ledeboer, met bijlagen., 1943-1944; 927; 1 omslag
      - Stukken betreffende aan hem toegekende binnen- en buitenlandse ridderorden., 1946, 1954, 1956, 1968, 1973; 928; 1 omslag
      - Stukken betreffende zijn bemoeienis met de geschiedenis van zijn familie., (1897) 1971-1997; 929-931; 2 omslagen en 1 pak
        - Stukken betreffende zijn genealogische onderzoekingen en inzake de uitgave van de genealogie van het geslacht Kist in het Nederland's Patriciaat, met bijlagen, (1897) 1971-1994, 929; 1 pak
        - Stukken betreffende de overdracht van het door hem beheerde archief van de Familie Kist aan het Rijksarchief in Zuid-Holland en inzake de inventarisatie van dat bestand, 1971, 1980, 930
        - Stukken betreffende familiereünies, de z.g. Kistendag, 1987-1990, 1997, 931
    - Openbaar leven.
      - Stukken betreffende het verloop van zijn carrière., 1930-1984; 932-935; 2 omslagen en 2 pakken
        - Stukken betreffende zijn afkeuring voor de militaire dienst en inzake zijn benoeming tot reserve-majoor in algemene resp. speciale dienst, 1930, 1940, 1943-1945, 932
        - Stukken betreffende zijn benoeming en ontslag als advocaat en procureur te Batavia, als ambtenaar van het gemeentebestuur van die stad en als secretaris van de Overdrachtscommissie, met nota van zijn hand inzake de politionele bevoegdheid van met het toezicht op de naleving van gemeentelijke verordeningen belaste gemeente-ambtenaren, 1930, 1932-1937, 1939, 1941, 1948, 933
        - Stukken betreffende zijn aanstelling, bezoldiging en ontslag als ambtenaar van de ministeries van Binnenlandse Zaken, Koloniën en Algemene Oorlogsvoering te Londen en als Gouvernementssecretaris van Nederlands-Indië resp. ambtenaar bij het Hoge Commissariaat der Nederlanden in Indonesië, met bijlagen, 1941-1952, 934; 1 pak
        - Stukken betreffende zijn benoeming, bevordering, bezoldiging, overplaatsing en ontslag als ambtenaar van het ministerie van Buitenlandse Zaken resp. van de Buitenlandse Dienst, met bijlagen, 1952-1960, 1963-1980, 1983-1984, 935; 1 pak
      - Stukken betreffende de samenstelling door hem als Gouvernementssecretaris van Nederlands-Indië van een rapport over het Commenwealth Relations Office en de verschillende Hoge Commissariaten van Britse Gemenebestlanden in Londen., (1929) 1945-1948; 936; 1 pak
      - Nota van zijn hand betreffende de organisatie en de geschiedenis van de departementen van Algemene Zaken en Binnenlandse Zaken te Londen, met bijbehorende briefwisseling., 1952, 1955, 1979 en z.d.; 937; 1 omslag
      - Stukken betreffende personeelsaangelegenheden van de Buitenlandse Dienst in algemene zin., 1956, 1958, 1967-1973, 1984; 938; 1 pak
      - Lijsten van door hem als Consul-generaal te Singapore uitgenodigde gasten voor lunches, cocktailparties en diners, met bijlagen., 1958-1963; 939; 1 pak
      - Stukken betreffende zijn bemoeienis met de herziening van de financiële rechtspositie, in het bijzonder de z.g. valuta-inkomens van de ambtenaren van de Buitenlandse Dienst., 1968-1969, 1972, 1975-1976, 1978, 1980-1983; 940; 1 pak
        J.G. Kist was lid van de Interdepartementale Werkgroep Valutainkomen.
      - Stukken betreffende zijn bemoeienis met de vorming van een geïntegreerde personeelsdienst op het ministerie van Buitenlandse Zaken., 1970-1972, 1974-1977, 1980-1981, 1983, 1986; 941; 1 pak
      - Stukken betreffende zijn bemoeienis met de geschiedschrijving van Nederlands-Indië., 1976-1988; 942-943; 1 omslag en 1 pak
        - Briefwisseling met de historicus Yong Mun Cheong betreffende diens dissertatie over H.J. van Mook en de Indonesische onafhankelijkheid, met bijbehorende briefwisseling met P.J. Koets en verdere bijlagen, 1976-1978, 1980, 1982-1983, 942
        - Briefwisseling met L. de Jong betreffende diens Geschiedenis van het Koninkrijk der Nederlanden in de Tweede Wereldoorlog, met bijlagen, 1982-1988, 943; 1 pak